【裁判字號】    99,抗,566
【裁判日期】    990517
【裁判案由】    聲請定其應執行刑
【裁判全文】
臺灣高等法院刑事裁定                   99年度抗字第566號
抗  告  人
即  受刑人  甲○○
上列抗告人因聲請定其應執行刑案件，不服臺灣板橋地方法院99
年度聲字第798號，中華民國99年4月13日裁定，提起抗告，本院
裁定如下：
    主  文
抗告駁回。
    理  由
一、原裁定意旨略以：本件受刑人甲○○因犯竊盜、毒品危害防
    制條例等案件，分別經本院及原審先後判處如附表所示之刑
    （詳如附表所示），有各該判決書在卷可稽，均經分別確定
    在案，此觀之臺灣高等法院被告前案紀錄表所載即明。茲據
    檢察官聲請定其應執行之刑，原審審核認聲請為正當，應依
    法就其所受有期徒刑宣告部分定其應執行之刑。
二、抗告意旨略以：新法實施以來，各法院中對其定執行刑之例
    相較，參照販賣毒品案例累計判刑達700餘年，後定執行刑
    僅20年，又詐欺案件累計刑期達28年，後定執行刑5年6月等
    案例，何止天壤之別呼？受刑人所涉之竊盜罪，侵害法益造
    成之危害，相較實屬低度行為，定執行刑反較高度行為重，
    其不公處昭然可見。受刑人請鈞長恩賜一個合理公平之裁定
    ，予受刑人改過向上的機會云云。
三、按裁判確定前犯數罪者，併合處罰之，有二裁判以上者，依
    刑法第51條之規定，定其應執行之刑，同法第50條、第53條
    分別定有明文。次按法院就自由裁量權之行使，除不得逾越
    法律所規定範圍之外部性界限外，另應受比例原則、公平正
    義原則之規範，謹守法律秩序之理念，體察法律之規範目的
    ，使其結果實質正當，合於裁量之內部性界限，俾與立法本
    旨相契合。刑法第51條第 5款規定數罪併罰，宣告多數有期
    徒刑者，應於各刑中之最長期以上，各刑合併之刑期以下，
    定其應執行之刑期，但不得逾30年，其就數罪併罰，固非採
    併科主義，而係採限制加重主義，就俱發各罪中，以最重之
    宣告刑為基礎，由法院參酌他罪之宣告刑，裁量加重定之，
    且不得逾法定之30年最高限制，此即外部性界限。法院為裁
    判時，二者均不得有所踰越。在數罪併罰，有二裁判以上，
    定其應執行之刑時，固屬於法院自由裁量之事項，然仍應受
    前揭外部性界限及內部性界限之拘束（最高法院94年度台非
    字第233號判決、96年度台上字第7582號判決、 97年度台上
    字第2017號判決參照）。
四、經查：本件抗告人甲○○先後犯如附表所示之竊盜等罪，均
    經各法院分別判處如附表所示之有期徒刑且均確定在案。臺
    灣板橋地方法院檢察署檢察官因而向原審法院聲請定其應執
    行刑，經原審法院審核認聲請為正當，並依上揭法條規定，
    定其應執行刑為有期徒刑12年，係在各刑中之最長期1年以
    上，各刑合併之刑期17年10月以下，合於刑法第51條第5款
    規定所定之外部界限，且抗告人所犯如附表編號1至11所示
    之罪，前經臺灣板橋地方法院以98年度聲字第5366號裁定應
    執行有期徒刑10年2月，並經本院以98年度抗字第1286號裁
    定駁回抗告確定，而抗告人所犯如附表編號12所示2罪，亦
    經臺灣板橋地法院以98年度易字第645號判決應執行有期徒
    刑1年10月，嗣於本院審理時經撤回上訴而確定，此有臺灣
    板橋地方法院以98年度聲字第5366號裁定正本、臺灣板橋地
    法院以98年度易字第645號判決正本及本院被告前案紀錄表
    可稽，則原審就抗告人所犯如附表編號1至12所示之罪所定
    應執行刑有期徒刑12年，亦未逾臺灣板橋地方法院98年度聲
    字第5366號裁定及臺灣板橋地法院98年度易字第645號判決
    所定應執行刑期加計之總和，即未逾自由裁量之內部界限，
    揆諸前揭說明，原審裁定並無違誤。抗告人甲○○以無關之
    他案任指原審所定執行刑違反公平及比例原則，為無理由，
    應予駁回。
據上論斷，應依刑事訴訟法第412條，裁定如主文。
中    華    民    國    99    年    5     月    17    日
                  刑事第二十三庭審判長法  官  許宗和
                                      法  官  潘進柳
                                      法  官  林海祥
以上正本證明與原本無異。
不得再抗告。
                                      書記官  林淑貞
中    華    民    國    99    年    5     月    18    日

司法院資訊處製作；財團法人民間司法改革基金會備份。
